臺灣臺北地方法院刑事判決　　　　　　　94年度簡上字第91號
上　訴　人　臺灣臺北地方法院檢察署檢察官
被　　　告　丙○○
　　　　　　　　　　（現羈押於臺灣臺北看守所）
上列上訴人因被告竊盜案件，不服本院中華民國九十四年四月十
二日九十四年度簡字第六四四號第一審簡易判決（聲請簡易判決
處刑案號：臺灣臺北地方法院檢察署九十四年度偵字第四七四號
）提起上訴，及移送併案審理（九十四年度偵字第四八三九、六
九七五號），本院管轄之第二審合議庭判決如下：
    主  文
原判決撤銷。
丙○○連續竊盜，處拘役伍拾玖日，如易科罰金，以參佰元折算
壹日。
    事  實
一、丙○○基於意圖為自己不法之所有之概括犯意：(一)先於民國
    九十三年十二月十五日晚上九時許，在臺北市○○區○○街
    一三０巷四號一樓聖安宮之公眾得出入供人參拜且無人居住
    之神壇內，竊取林端三所有價值共計新臺幣（下同）七千元
    之銅製香爐一個及銅製杯子三個，得手後正欲離去之際，經
    朱鋼凱發覺而報警當場查獲；(二)復連續於九十四年二月十四
    日及同年月二十五日凌晨一點許，至臺北市○○街一四三號
    春滿雜貨店前騎樓處，共計竊取甲○○所有空酒瓶七十二瓶
    及空啤酒箱二個，得手後將其中空酒瓶六十瓶以一百二十元
    變賣花用，嗣於九十四年三月八日下午二時許，經甲○○於
    臺北市○○○路○段二十四巷口發現丙○○即為雜貨店監視
    錄影帶內之竊嫌而報警查獲。
二、案經臺北市政府警察局中正第二分局移送臺灣臺北地方法院
    檢察署檢察官偵查聲請簡易判決處刑及移送併案審理。
    理　　由
一、上開事實，業據被告丙○○於本院審理中坦承不諱，且就犯
    罪一、(一)部分，核與被害人林端三於警詢時之指訴相符，並
    據證人朱鋼凱於警詢時證述綦詳，復有贓物認領保管單一紙
    及照片二張（九十四年度偵字第四七四號卷第八、九頁）在
    卷可稽；就犯罪事實一、(二)部分，並據被害人甲○○於警詢
    時指訴明確，復有贓物認領保管單一紙及照片二張（見九十
    四年度偵字第四八三九號卷第十、十二、十三頁）在卷可資
    佐證，是被告於本院審理中出於任意性之自白核與事實相符
    ，應堪採信。從而本案事證已臻明確，被告之前開犯行洵堪
    認定。
二、核被告所為，係犯刑法第三百二十條第一項之竊盜罪。被告
    先後三次竊盜犯行，時間緊接，方法相同，觸犯構成要件相
    同之罪，顯係基於概括犯意反覆為之，為連續犯，依刑法第
    五十六條之規定，以一罪論，並加重其刑。檢察官雖未就犯
    罪事實一、(二)之部分起訴，惟因此部分與原聲請簡易判決處
    刑即事實一、(一)之部分，有連續犯之裁判上一罪關係，且經
    檢察官移送併辦，本院自應併予審理。原審以被告犯上述犯
    罪事實一、(一)部分之竊盜犯行，事證明確，據以論罪科刑，
    固非無見，惟查被告於原審判決前，尚為犯罪事實一、(二)部
    分之竊盜犯行，且該部分與前揭原聲請簡易判決處刑之部分
    ，具有連續犯之裁判上一罪關係，原審未及審酌，尚有未洽
    ，檢察官上訴意旨指摘原判決不當，為有理由，應由本院將
    原判決撤銷改判。爰審酌被告之犯罪動機、目的、手段、品
    行、智識程度，其不思循正當途逕獲取財物，實不足取，惟
    所竊取之上開物品價值甚微，所生損害尚非嚴重，且於本院
    審理時坦認犯行，態度良好，及原審判處拘役三十日等一切
    情狀，量處如主文所示之刑，並諭知易科罰金之折算標準。
四、據上論斷，應依刑事訴訟法第四百五十五條之一第一項、第
    三項、第三百六十九條第一項前段、第三百六十四條、第二
    百九十九條第一項前段，刑法第五十六條、三百二十條第一
    項、第四十一條第一項前段，罰金罰鍰提高標準條例第一條
    前段、第二條，判決如主文。
本案經檢察官乙○○到庭執行職務
中　　華　　民　　國　　94　　年　　8 　　月　　12　　日
　　　　　　　　　刑事第十六庭  審判長法　官　劉嶽承
                                      法　官　王幸華
　　　　　　　　　　　　　　　　　　　法　官　胡宗淦
以上正本證明與原本無異。
不得上訴。
　　　　　　　　　　　　　　　　　　　書記官　張耀鴻
中　　華　　民　　國　　94　　年　　8 　　月　　12　　日
附錄法條：
中華民國刑法第320條
(普通竊盜罪、竊佔罪)
意圖為自己或第 3 人不法之所有，而竊取他人之動產者，為竊盜
罪，處五年以下有期徒刑、拘役或五百元以下罰金。
意圖為自己或第 3 人不法之利益，而竊佔他人之不動產者，依前
項之規定處斷。
前二項之未遂犯罰之。
